臺灣桃園地方法院交通事件裁定　　　　 94年度交聲字第130 號
異　議　人
即受處分人　甲○○
原處分機關　交通部公路總局新竹區監理所中壢監理站
上列受處分人因違反道路交通管理處罰條例案件，對於交通部公
路總局新竹區監理所中壢監理站93年12月9 日所為之處分（原處
分案號：壢監裁字第裁53—ＣＧ0000000 號），聲明異議，本院
裁定如下：
    主  文
原處分撤銷。
甲○○駕車行經有燈光號誌管制之交岔路口闖紅燈，處罰鍰新臺
幣貳仟柒佰元，並記違規點數參點。
    理  由
一、原處分意旨略以：受處分人即異議人甲○○於民國九十二年
    六月十六日下午一時二十五分許，駕駛車號ＫＥ－三四八一
    號自用小貨車（下稱系爭車輛），在臺北縣新莊市○○路民
    富陸橋下處，為臺北縣政府警察局交通隊（下稱原舉發單位
    ）逕行舉發「駕車行經有燈光號誌管制之交岔路口闖紅燈」
    違規，並填掣臺北縣政府警察局九十二年七月二十一日北縣
    警交字第ＣＧ0000000號違規通知單，交通部公路總
    局新竹區監理所中壢監理站（下稱原處分機關）遂依道路交
    通管理處罰條例第五十三條、第六十三條第一項第三款，裁
    處罰鍰新臺幣（下同）五千四百元並記違規點數三點之處分
    ，異議人因逾期未到案執行，原處分機關遂依道路交通管理
    處罰條例第六十五條第一項第三款規定易處吊銷異議人之駕
    駛執照等語。
二、異議意旨略以：異議人及家人因外出工作之故，現住於臺北
    縣新莊市○○路一二六號十一樓，而未居住於桃園縣平鎮市
    ○○路○段二五九巷六號之戶籍地，是以未收到本件違規通
    知單及裁決書，爰依法聲明異議等語。
三、按處理違反道路交通管理事件，有關文書送達之程序，依行
    政程序法之規定，違反道路交通管理事件統一裁罰基準及處
    理細則第五條訂有明文；次按「對於當事人之送達，有下列
    各款情形之一者，行政機關得依申請，准為公示送達︰一、
    應為送達之處所不明者。有前項所列各款之情形而無人為公
    示送達之申請者，行政機關為避免行政程序遲延，認為有必
    要時，得依職權命為公示送達。當事人變更其送達之處所而
    不向行政機關陳明，致有第一項之情形者，行政機關得依職
    權命為公示送達」，行政程序法第七十八條第一項第一款、
    第二項、第三項亦有明文。
四、經查：
　(一)異議人甲○○於於九十二年六月十六日下午一時二十五分許
    ，駕駛車號系爭車輛，在臺北縣新莊市○○路民富陸橋下處
    ，為臺北縣政府警察局交通隊逕行舉發「駕車行經有燈光號
    誌管制之交岔路口闖紅燈」違規，並填掣北縣警交字第ＣＧ
    0000000號違規通知單。原處分機關於九十三年十二
    月九日，裁處異議人罰鍰五千四百元，並記違規點數三點之
    處分，嗣因異議人逾期未到案執行，原處分機關遂依法易處
    吊銷異議人之駕駛執照，有上開舉發違反道路交通管理事件
    通知單、裁決書、原處分機關壢違Ｄ字第Ｚ○○○○○○○
    ○○號函各一件等資料附卷可稽。
  (二)異議人對於上開時、地因「闖紅燈」違規，遭警逕行舉發之
    事實並不爭執，且有上開違規通知單、照片二張可資佐參，
    是異議人確有如原處分書所載之違規事實，堪可認定。
  (三)至於異議人辯稱：我並未收到本件違規通知單及裁決書等語
    。經查，原舉發單位於填掣上開違規通知單後，於九十三年
    七月二十二日、二十三日將之送達於異議人桃園縣平鎮市○
    ○路○段二五九巷六號戶籍地，均無人收執，郵政機關嗣以
    逾期招領退回，原舉發單位再於九十三年九月一日將上開違
    規通知單送至該址，惟遭郵政機關以「查無此人」退回，有
    上開違規通知單及送達證書在卷可憑，顯然異議人實際上並
    不居住該址，上開送達均不合法，不生送達之效力；再者，
    異議人未實際居住在戶籍地而未向公路監理機關辦理居所變
    更登記致應受送達處所不明，原舉發單位亦可依職權為公示
    送達，惟本院電詢原舉發單位本件是否曾辦理公示送達，亦
    覆以：經調閱原文件後，本件並未辦理公示送達等語，此有
    本院電話紀錄查詢單一紙在卷可稽，可認本件之違規通知單
    未曾合法送達於異議人。
  (四)又原處分機關於開立裁決書後，復向異議人未實際居住之桃
    園縣平鎮市○○路○段二五九巷六號戶籍地為送達，因未獲
    會晤本人，亦無可代為受領文書之人，遂寄存送達之，有送
    達證書一紙可參，然原處分機關於送達時，既知原舉發單位
    前對上開住址為送達時因「查無此人」遭退回，卻仍對該住
    址為送達，縱異議人未曾向公路監理機關辦理居所變更登記
    ，亦僅生異議人有無道路交通管理處罰條例第十六條第一項
    第一款「各項異動，不依規定申報登記者」之違規，與本件
    裁決書是否合法送達異議人無關，而原處分機關又未因異議
    人應送達處所不明而為公示送達，原處分機關所為之寄存送
    達自難認已生合法送達之效力。
五、綜上，本件異議人確有上開違規事實，惟違規通知單及原處
    分之送達均非適法，原處分機關於異議人未受通知其應到案
    日期、處所、繳納期限前，逕裁決受處分人最高額之處罰，
    即有不當，受處分人執此聲明異議，非無理由，故應由本院
    將原處分撤銷，並審酌異議人違規情節之輕重，依道路交通
    管理處罰條例第五十三條條、第六十三條第一項第三款及違
    反道路交通管理事件統一裁罰基準表之規定，量處如主文第
    二項所示之處罰。
據上論斷，應依道路交通管理處罰條例第八十七條第二項、道路
交通案件處理辦法第二十條前段，裁定如主文。
中　　華　　民　　國　　94　　年　　6　　月　 　21　　日
                        臺灣桃園地方法院交通法庭
                                  法  官  蘇昭蓉
以上正本證明與原本無異。
如不服本裁定，應於裁定送達後5 日內向本院提出抗告狀。
　　　　　　　　　　　　　　    　書記官　韓若玉
中　　華　　民　　國　　94　　年　　6 　　月　　21　　日
